【裁判字號】    94,易,347
【裁判日期】    950113
【裁判案由】    竊盜
【裁判全文】
臺灣花蓮地方法院刑事判決               94年度易字第347號
公  訴  人  臺灣花蓮地方法院檢察署檢察官
被      告  乙○○
                    （現另案於臺灣花蓮監獄執行中）
上列被告因竊盜案件，經檢察官提起公訴（94年度偵字第3763號
）及移送併案（94年度偵字第2450號），因被告於準備程序中就
被訴事實為有罪之陳述，經本院合議庭裁定由受命法官獨任進行
簡式審判程序後，本院判決如下：
    主  文
乙○○連續攜帶兇器竊盜未遂，累犯，處有期徒刑拾月。扣案之
檳榔刀壹支沒收。
    事  實
一、乙○○曾犯竊盜罪及違反毒品危害防制條例案件，經本院先
    後判處有期徒刑6月、5月，並定應執行刑10月確定，嗣送監
    執行於民國93年10月3日縮刑期滿而執行完畢。竟不知悔改
    ，基於意圖為自己不法所有之概括犯意，連續於：(一)94年5
    月19日上午8時許，在花蓮縣秀林鄉○○村○○段436、447
    地號甲○○、黃恒芳承租之檳榔園內，持客觀上具危險性屬
    於兇器之檳榔刀1支，正持刀割取檳榔而著手竊取之際，遭
    黃恒芳、甲○○當場發現，即攜上開檳榔刀迅速逃離現場，
    始未得逞；(二)94年5月30日下午1時50分許，復持前開可供作
    兇器使用之檳榔刀1支，至花蓮縣壽豐鄉池南村黃恒芳所承
    租之檳榔園內，正著手割取黃恒芳所有之檳榔時，為黃恒芳
    當場發覺並報警逮獲，而未能得逞。並扣得乙○○所有供竊
    盜所用之檳榔刀1支。
二、案經花蓮縣警察局吉安分局報請臺灣花蓮地方法院檢察署檢
    察官偵查起訴及移送併案審理。
    理  由
一、上開事實，迭據被告乙○○於本院審理中坦承不諱，核與證
    人即被害人黃恒芳、甲○○於警詢中證述之失竊情節相符，
    並有被告所有供本件竊盜所用之檳榔刀1支扣案可資佐證，
    及現場照片18張附卷可稽，足徵被告上開自白，與事實相符
    ，堪可採憑。本件事證明確，被告前開犯行，應堪認定。至
    被告雖辯稱：第一次竊盜時，伊並無攜帶檳榔刀云云，惟上
    開被告攜帶兇器竊盜之事實，業據證人黃恒芳於警詢中證稱
    ：伊等於94年5月19日發現被告時，被告正拿扣案之檳榔刀
    偷割檳榔等情明確（警卷第12-14頁），參以被告已於本院
    中自承其二次前往該處之目的，均係要竊取檳榔無訛等語在
    卷（本院卷第33頁），且其於94年5月30日第二次行竊未遂
    為警查獲之際，當場扣得檳榔刀1支等情觀之，衡情被告二
    次行竊之標的既同為檳榔，則其竊取方法、手段、所攜帶之
    工具亦應一致，方符常理，是被告此部分辯解，難以採信，
    且不因之解免其竊盜罪責，附此敘明。綜上，本件事證明確
    ，被告前揭犯行，均堪認定。
二、查被告攜帶供竊盜所用之檳榔刀1支，係由金屬製成，質地
    堅硬且鋒刃銳利，對人之生命、身體足以造成危險，自屬兇
    器。被告已著手於竊盜犯行之實施，惟遭被害人察覺而未能
    竊得財物，核其所為，係犯刑法第321條第1項第3款、第2項
    之加重竊盜未遂罪。被告先後2次竊盜未遂之犯行，時間緊
    接，觸犯構成要件相同之罪名，顯係基於概括之犯意反覆為
    之，為連續犯，應依刑法第56條之規定論以一罪，並加重其
    刑。至原起訴書雖記載被告第1次竊盜犯行係屬既遂，惟業
    經公訴檢察官於本院準備程序中當庭更正該部分之起訴法條
    為未遂，本院自無庸變更起訴法條，附此敘明。再被告曾因
    竊盜及違反毒品危害防制條例案件，經本院先後判處有期徒
    刑6月、5月，並定應執行刑10月確定，送監執行後，於93年
    10月3日縮刑期滿而執行完畢等情，有臺灣高等法院被告前
    案紀錄表及臺灣花蓮地方法院檢察署刑案資料查註紀錄表各
    1份在卷可稽，其於前案執行完畢後5年內，再犯本件有期徒
    刑以上之罪，為累犯，應依刑法第47條之規定加重其刑，並
    依法遞加之。而被告已著手於竊盜犯行之實施，惟遭被害人
    察覺而未生竊得財物之結果，其犯罪尚屬未遂，爰依刑法第
    26條前段之規定，按既遂犯之刑度減輕其刑，並依法先加後
    減之。另檢察官移送併案審理之被告於94年5月19日以一竊
    盜行為，同時竊取屬於被害人甲○○所有檳榔之竊盜未遂犯
    行，與已起訴部分為同一事實，屬實質上一罪，本為起訴效
    力所及，本院自得審判，應予敘明。爰審酌被告前有多次竊
    盜前科，素行不佳，有上揭刑案紀錄表在卷可稽，猶不知悔
    悟，再為本件連續竊盜未遂之犯行，雖未竊得財物，然已足
    破壞社會秩序，危害他人財產安全，姑念其犯後終知坦承犯
    行，態度尚佳，及其犯罪動機、目的、手段等一切情狀，量
    處如主文所示之刑，以資懲儆。末查扣案之檳榔刀1支，係
    被告所有供本件竊盜所用之物，業據其於本院審理中供承在
    卷（本院卷第39頁），爰依刑法第38條第1項第2款之規定，
    宣告沒收；至扣案之無線電對講機1支，雖為被告所有，惟
    被告否認為供本件竊盜所用之物，復查無其他積極證據證明
    該無線電對講機與被告本件竊盜犯行有關，亦非屬違禁物，
    爰不併予宣告沒收，附此敘明。
據上論斷，應依刑事訴訟法第299條第1項前段、第273條之1第1
項，刑法第56條、第321條第1項第3款、第2項、第26條前段、第
47條、第38條第1項第2款，判決如主文。
本案經檢察官張立言到庭執行職務。
中    華    民    國    95    年    1     月    13    日
                  刑事第二庭    法  官  林  韋  岑
上列正本證明與原本無異。
如對本判決不服，應於送達後10日內，向本院提出上訴狀（應抄
附繕本）告訴人或被害人如對於本判決不服者，應具備理由請求
檢察官上訴，其上訴期間之計算係以檢察官收受判決正本之日期
為準。
                                書記官
中    華    民    國    95      年   1     月    16    日
附錄本判決論罪科刑之法律條文：
中華民國刑法第321條第1項第3款、第2項：
犯竊盜罪而有左列情形之一者，處6月以上、5年以下有期徒刑：
三、攜帶兇器而犯之者。
前項之未遂犯罰之。


司法院資訊處製作；財團法人民間司法改革基金會備份。
